【裁判字號】    90,易,2340
【裁判日期】    901113
【裁判案由】    賭博
【裁判全文】
台灣台中地方法院刑事判決                          九十年度易字第二三四號
    公  訴  人  台灣台中地方法院檢察署檢察官
    被      告  甲○○
                戊○○
                乙○○即李榮.
                丙○○
                己○○
    右五人共同
    選任辯護人  洪錫欽
    被      告  丁○○
右列被告因賭博案件，經檢察官提起公訴（九十年度偵字第五七五二號），本院判決
如左：
    主    文
甲○○、戊○○、乙○○、丙○○、己○○共同以賭博為常業，甲○○、戊○○各處
有期徒刑伍月；乙○○，累犯，處有期徒刑伍月；丙○○、己○○各處有期徒刑貳月
；如易科罰金，均以佰元折算壹日。丙○○、己○○均緩刑貳年。扣案之電動賭博
機具「輪盤水果王」壹台（含IC板壹塊）、「超八水果台」陸台（含IC板陸塊）、「
樸克單機」柒台（含IC板柒塊）、「滿貫大亨」玖台（含IC板玖塊）、「七靶射擊」
肆台（含IC板肆塊）、「超級列車」台（含IC板塊）、「保齡球之三」貳台（含
IC 板貳塊）、寄分卡拾玖張、日報表伍張、賭資拾貳萬伍仟玖佰捌拾伍元，均沒收
。
丁○○連續在公眾得出入之場所賭博財物，處罰金貳仟元，如易服勞役，以佰元折
算壹日。前項扣案之電動賭博機具「輪盤水果王」壹台（含IC板壹塊）、「超八水果
台」陸台（含IC板陸塊）、「樸克單機」柒台（含IC板柒塊）、「滿貫大亨」玖台（
含IC板玖塊）、「七靶射擊」肆台（含IC板肆塊）、「超級列車」台（含IC板塊
）、「保齡球之三」貳台（含IC板貳塊）、寄分卡拾玖張、賭資拾貳萬伍仟玖佰捌拾
伍元，均沒收。
    事    實
一、乙○○（原名：李榮爐）前曾於民國（下同）八十八年八月二十日因賭博案件，
    經台灣彰化地方法院判處有期徒刑三月，如易科罰金以三百元折算一日，於八十
    八年九月三十日判決確定，於八十八年十一月三十日准予易科罰金執行完畢；復
    於八十九年九月四日因違反電子遊戲場業管理條例案件，經台灣彰化地方法院判
    處有期徒刑五月，併科罰金一萬元，有期徒刑如易科罰金、罰金如易服勞役，均
    以三百元折算一日，於八十九年十月十日判決確定，於八十九年十一月二十一日
    准予易科及繳納罰金執行完畢。
二、甲○○基於賭博常業之犯意，自民國九十年三月七日起，在其開設位於台中市○
    區○○路二０三號「七星遊藝場」內之為公眾得出入之場所，擺設「輪盤水果王
    」一台（含IC板一塊）、「超八水果台」六台（含IC板六塊）、「樸克單機」七
    台（含IC板七塊）、「滿貫大亨」九台（含IC板九塊）、「七靶射擊」四台（含
    IC 板四塊）、「超級列車」三台（含IC板三塊）、「保齡球之三」二台（含IC
    板二塊）等電動賭博機具共三十二台，而上開電動賭博機具之賭博方式為，均係
    以一比一方式開分，然後押注分數與機具對賭後，最後視殘存分數情形之不同，
    向店家洗分，依分數之多寡兌換現金，若未押中，則賭資歸甲○○所有之方式，
    與不特定之客人賭博財物，並恃以為生。而甲○○並分別自九十年三月七日、同
    年月十日起，分別以月薪新台幣（下同）二萬八千元、二萬五千元、二萬七千元
    之代價僱用戊○○擔任現場主任，並負責兌換現金；乙○○擔任泊車及現場服務
    之工作；丙○○、己○○擔任開分、洗分之工作；某不詳年籍姓名之成年人亦擔
    任兌換現金工作，渠等間具犯意聯絡及行為分擔。期間於九十年三月十五日晚上
    九時許，丁○○在上址公眾得出入之場所內，以前開電動賭博機具賭博財物後，
    向該店前開某不詳年籍姓名成年員工兌換得九百元之現金。嗣因民眾檢舉「七星
    遊藝場」經營賭博業，而由台中市警察局第三分局警員張信郎於九十年三月二十
    三日下午喬裝賭客至上址打玩電動賭博機具，並由丙○○予以開分，嗣至同日晚
    上七時五十分許，張信郎向丙○○表示洗分，而丙○○則交付積分卡七張予張信
    郎，並示意可向戊○○兌換現金，經張信郎將寄分卡七張交付予戊○○後，戊○○則示意張信郎至廁所等候，待戊○○交付七千元予張信郎後，張信郎則通知在
    外等候之其他警員進入上址遊藝場內，因而查獲適基於概括犯意而在該處賭博財
    物之丁○○，並扣得前開電動賭博機具「輪盤水果王」一台（含IC板一塊）、「
    超八水果台」六台（含IC板六塊）、「樸克單機」七台（含IC板七塊）、「滿貫
    大亨」九台（含IC板九塊）、「七靶射擊」四台（含IC板四塊）、「超級列車」
    三台（含IC板三塊）、「保齡球之三」二台（含IC板二塊）共計三十二台、員工
    打卡表十三張、日報表五張、員工輪休表一張、寄分卡十九張，及在戊○○身上
    查獲賭資現金十一萬九千九百元，及櫃台內之現金六千零八十五元。
二、案經台中市警察局第三分局移送台灣台中地方法院檢察署檢察官偵查起訴。
    理    由
一、(一)訊據被告甲○○對於自九十年三月七日起，在其開設位於台中市○區○○路二
    ０三號「七星遊藝場」內之為公眾得出入之場所，擺設「輪盤水果王」一台（含
    IC 板一塊）、「超八水果台」六台（含IC板六塊）、「樸克單機」七台（含IC
    板七塊）、「滿貫大亨」九台（含IC板九塊）、「七靶射擊」四台（含IC板四塊
    ）、「超級列車」三台（含IC板三塊）、「保齡球之三」二台（含IC板二塊）等
    電動機具共三十二台，並分別自九十年三月七日、同年月十日起，分別以月薪二
    萬八千元、二萬五千元、二萬七千元之代價僱用被告戊○○擔任現場主任；被告
    乙○○擔任泊車及現場服務之工作；被告丙○○、己○○擔任開分、洗分之工作
    ；嗣於九十年三月二十三日晚上七時五十分許，在上址為警查獲，且查獲客人即
    被告丁○○，並扣得前開電動機具「輪盤水果王」一台（含IC板一塊）、「超八
    水果台」六台（含IC板六塊）、「樸克單機」七台（含IC板七塊）、「滿貫大亨
    」九台（含IC板九塊）、「七靶射擊」四台（含IC板四塊）、「超級列車」三台
    （含IC板三塊）、「保齡球之三」二台（含IC板二塊）共計三十二台、員工打卡
    表十三張、日報表五張、員工輪休表一張、寄分卡十九張，及在被告戊○○身上
    查獲現金十一萬九千九百元，及櫃台內之現金六千零八十五元之情，固不否認，
    惟矢口否認有何賭博犯行，辯稱：我們店裡不可以換現金的云云；(二)訊據被告戊○○對於受僱於被告甲○○，在上開遊藝場內擔任現場主任，嗣於九十年三月二
    十三日晚上七時五十分許，在上址為警查獲，並在其身上查獲現金十一萬九千九
    百元，及櫃台內之現金六千零八十五元之情，固供承不諱，惟矢口否認有何賭博
    犯行，辯稱：我們合法經營，沒有在換錢。我負責裡面的員工、清潔、上班狀況
    及其他雜七雜八的事情，我沒有幫客人開分洗分。當天甲○○交代給我拾貳萬，
    說朋友要來拿，但我花了壹佰元。且我並沒有兌換現金予張信郎云云；(三)訊據被
    告乙○○對於受僱於被告甲○○，在上開遊藝場內擔任泊車及現場服務之工作，
    於九十年三月二十三日晚上七時五十分許，在上址為警查獲之情，固供承不諱，
    惟矢口否認有何賭博犯行，辯稱：我有賭博前科我怕觸犯相同罪名，所以當初應
    徵時我有跟被告甲○○講，要合法的我才要做，我三月十日到七星遊藝場報到的
    ，當初約定月薪兩萬多，但是實際上還沒有領到錢，負責泊車與看管車輛，比較
    忙的時候幫忙倒茶水倒垃圾，沒有負責開分洗分云云；(四)訊據被告丙○○、己○○對於受僱於被告甲○○，在上開遊藝場內擔任開分、洗分之工作，於九十年三
    月二十三日晚上七時五十分許，在上址為警查獲之情，固供承不諱，惟均矢口否
    認有何賭博犯行，被告丙○○辯稱：我沒有示意他（證人張信郎）去找誰換錢，
    他也沒有問我，警員找我開分一千分，洗分也洗了壹仟分，他玩撲克，他玩了很
    久，我只記得我洗過他一次一千分。我印象中沒有洗過他的七千分云云；被告己○○辯稱：我三月二日正式上班，月薪兩萬五。另外兩千元係獎金，負責開分、
    洗分、打掃。不可以換現金云云；(五)訊據被告丁○○對於九十年三月十五日晚上
    九時許，曾在上開遊藝場向不詳年籍姓名之人兌換得九百元之現金。並於九十年
    三月二十三日晚上七時五十分許，在上址為警查獲之情，固供承不諱，惟矢口否
    認有何賭博犯行，辯稱：警察叫很多人去旁邊問，後來問我有沒有換過錢，而且
    說別人都承認了，如果我不承認，要帶我去警局。我跟警察說我有換過一次現金
    云云。經查：
  (一)本件被告甲○○所經營之「七星遊藝場」，在顧客打玩店內擺設之電動賭博機具
    後，確實於洗分後，可以以寄分卡兌換現金之情，業據被告丁○○於警訊時供述
    ：「今天尚未換取金錢，以前兌換過金錢，於九十年三月十五日左右（二十一時
    左右）在該店內把玩電玩，並向該店員工（今未在場）兌換過新台幣玖佰元正。
    」等語明確。嗣被告丁○○雖於偵查時供述：「店內規定不能兌換金錢，我向櫃
    台小姐要換現金，小姐說不能換，我拿著計分券要走時，有一人說要用現金跟我
    換計分券，但要折價，所以原本可換一千元的計分券，我換他九百元現金。」等
    語，嗣於本院審理時亦雖供述：「有換過的那一次是三月十幾日吧，他在門口說
    換的。」、「我以前換過應該是向客人換的。」、「我有在店的門口跟人換，但
    是已經找不到那個人。」等語，然被告丁○○確實有在被告甲○○所經營之「七
    星遊藝場」內兌換現金之情，則至堪認定。至於被告丁○○雖供述警方人員曾帶
    其在現場找兌換現金之人，但沒找到等語，惟以，被告甲○○所經營之「七星遊
    藝場」，在為警查獲當日，亦僅有店員即被告戊○○、乙○○、丙○○、己○○
    在場而已，是尚難以被告丁○○僅對於被告戊○○、乙○○、丙○○、己○○等
    人予以指認，即認定兌換金錢之人係顧客而非店員；何況，若係顧客欲在遊藝場
    內打玩電動機具，則該名顧客大可直接向遊藝場內之員工，以現金予以開分即可
    ，又何須大費周章，且需花時間等待如被告丁○○之顧客，待其不玩且持有寄分
    卡後，再上前予以要求兌換寄分卡，始行在店內打玩電動機具，則若顧客均未獲
    得寄分卡時，則其豈非耗費更長之時間等待，此實有違於至遊藝場打玩電動機具
    之常情。是以，被告丁○○於警、偵訊及本院審理時所為供述，確實於九十年三
    月十五日晚上九時許，在被告甲○○經營之「七星遊藝場」內，以其打玩電動賭
    博機具洗分後之寄分卡，兌換現金九百元，至堪採信。
  (二)再以，證人即警員張信郎於九十年三月二十三日下午喬裝賭客至上址打玩電動賭
    博機具，由被告丙○○予以開分，嗣至同日晚上七時五十分許，張信郎向被告丙○○表示洗分，而被告丙○○則交付寄分卡七張予張信郎，並示意可向被告戊○○兌換現金，經張信郎將寄分卡七張交付予被告戊○○後，被告戊○○則示意張
    信郎至廁所等候，嗣被告戊○○則交付七千元予張信郎之情，業據證人張信郎於
    偵訊及本院審理時證述無訛，並有職務報告一紙在卷可稽。至於本次警員張信郎
    係因有民眾檢舉「七星遊藝場」有經營賭博情事，向台中市警察局第三分局檢舉
    後，經指派後，始行喬裝賭客至上開遊藝場內探查有關賭博之相關事證，此有台
    灣台中地方法院檢察署九十年度聲字第一０八一號「請發搜索票」之偵查卷宗在
    卷可按，且有台灣台中地方法院檢察署檢察官核發之搜索票附卷可稽。如是，顯
    見該遊藝場對一般人均可兌換現金。
  (三)至於被告戊○○於九十年三月二十三日晚上七時五十分許，兌換現金予喬裝賭客
    之警員張信郎之情，雖不能認定此次行為構成賭博罪。然以，被告丁○○於警、
    偵訊及本院審理時，業已供述於九十年三月十五日晚上九時許，在被告甲○○經
    營之前開遊藝場店內把玩電玩後，確實持寄分卡向該遊藝場員工兌換過現金九百
    元之情，有如前述，矧前開遊藝場係因經營賭博情事，遭民眾檢舉，始由警員喬
    裝賭客至前開遊藝場內探查賭博事證，則被告甲○○經營之前開遊藝場，確實有
    兌換現金予賭客，至堪認定。再以，被告甲○○在其經營之前開遊藝場內擺設之
    電動賭博機具多達三十二台，規模龐大，且其警訊時亦供述目前經營七星遊藝場
    為業，如是，被告甲○○有恃以之為生，至為灼然。
  (四)再以，於九十年三月二十三日晚上七時五十分許，在前開遊藝場內，為警查獲時
    ，警方人員在被告戊○○身上搜得十一萬九千九百元之現金，而在證人張信郎與
    之兌換現金時，亦確實由被告戊○○交付現金七千元予張信郎，有如前述。如是
    ，以被告戊○○係受僱於被告甲○○在前開遊藝場內擔任現場主任，而其又有兌
    換現金之行為，則被告戊○○除在現場擔任主任外，亦隨身攜帶現金，負責兌換
    現金予賭客，至堪認定。從而，被告戊○○所攜帶之現金十一萬九千九百元，係
    屬供犯罪所用之物，亦堪予認定。至於被告戊○○雖辯稱係被告甲○○所寄放，
    準備交付予被告甲○○之朋友，但我花了一百元云云，而被告甲○○亦附合被告
    戊○○辯詞。惟以，被告戊○○係在前開遊藝場之廁所內取出現金交付予喬裝為
    賭客之張信郎，有如前述，矧若是被告甲○○曾交付十二萬元予被告戊○○保管
    ，隨時準備交付予被告甲○○之朋友，則被告戊○○焉有可能自己先行花用一百
    元，僅剩十一萬九千九百元，如是被告戊○○於被告甲○○之朋友到場欲取款時
    ，則被告戊○○又將如何交付現款，此顯有違於委任之常情，足見被告甲○○、
    戊○○等人，係為了規避警方查緝，將現款隨身攜帶，在現場走動，準備依客人
    之要求以寄分卡替客人兌換現金，至堪認定。
  (五)末以，被告丙○○，係受僱於被告甲○○在現場擔任開分、洗分之工作，且於九
    十年三月二十三日晚上七時五十分許，在張信郎洗分後，即示意張信郎可以持寄
    分卡向被告戊○○兌換現金；而被告己○○至為警查獲時，已在上開遊藝場工作
    數日，且擔任開分、洗分之工作；被告乙○○亦供述除擔任泊車工作外，亦在現
    場擔任服務之工作，且已達數日。如是，渠等已然知悉被告甲○○經營之上開遊
    藝場有兌換現金予賭客之情事，且與被告甲○○間有犯意聯絡，至堪認定。
  (六)此外，並有搜索扣押筆錄一紙、照片八幀、現場圖一張附卷可稽，且有電動賭博
    機具「輪盤水果王」一台（含IC板一塊）、「超八水果台」六台（含IC板六塊）
    、「樸克單機」七台（含IC板七塊）、「滿貫大亨」九台（含IC板九塊）、「七
    靶射擊」四台（含IC板四塊）、「超級列車」三台（含IC板三塊）、「保齡球之
    三」二台（含IC板二塊）共計三十二台、員工打卡表十三張、日報表五張、員工
    輪休表一張、寄分卡十九張，及在戊○○身上查獲預備供兌換用之現金十一萬九
    千九百元，及櫃台內之現金六千零八十五元扣案足資佐證。
  (七)至於除在被告戊○○身上查獲之現金十一萬九千九百元，及櫃內查獲之現金六
    千零八十五元外，有關證人張信郎與被告戊○○兌換之七千元現金，並未在搜索
    扣押筆錄予以記載，亦未扣案。惟以，證人張信郎於本院審理時證述現場查獲之
    現金係交由其他同事處理，伊不知他加入那個項目等語，而證人即警員向群欽於
    本院審理時到院證述當時從嫌疑人身上搜出來的放在櫃台，櫃台搜出來的也放在
    櫃台，已經混在一起了，沒有分開等語。是以，在當時查獲之現場情形，除被告
    戊○○等五人外（被告甲○○未在場），尚有李龍坤等七人在場，此有涉嫌行為
    名冊一紙在卷可稽。如是，在將現場查獲之所有現金放在櫃台上清點，且均混雜
    在一起，則警員清點有誤，或另被不詳者取走，均屬可能。從而，尚難以該七千
    元未有扣案之證明，即資為對被告甲○○、戊○○、乙○○、丙○○、己○○、
    丁○○等人有利之認定。
  (八)綜上，被告甲○○、戊○○、乙○○、丙○○、己○○、丁○○前開所辯，顯係
    圖卸責之詞，均委無足採。事證明確，被告甲○○、戊○○、乙○○、丙○○、
    己○○、丁○○等人右揭犯行，均洵堪認定。
二、(一)核被告甲○○、戊○○、乙○○（即李榮爐）、丙○○、己○○所為，均係犯
    刑法第二百六十七條之常業賭博罪；被告丁○○所為，係犯刑法第二百六十六條
    第一項前段之賭博罪。(二)被告甲○○、戊○○、乙○○、丙○○、己○○五人間
    就上開賭博之犯行，有犯意之聯絡與行為之分擔，應為共同正犯。(三)被告丁○○
    先後二次犯行，時間緊接，犯罪構成要件相同，顯係基於概括之犯意為之，為連
    續犯，依刑法第五十六條之規定以一罪論，並加重其刑。(四)查被告乙○○（原名
    ：李榮爐）前曾於八十八年八月二十日因賭博案件，經台灣彰化地方法院判處有
    期徒刑三月，如易科罰金以三百元折算一日，於八十八年九月三十日判決確定，
    於八十八年十一月三十日准予易科罰金執行完畢；復於八十九年九月四日因違反
    電子遊戲場業管理條例案件，經台灣彰化地方法院判處有期徒刑五月，併科罰金
    一萬元，有期徒刑如易科罰金、罰金如易服勞役，均以三百元折算一日，於八十
    九年十月十日判決確定，於八十九年十一月二十一日准予易科及繳納罰金執行完
    畢之事實，此有台灣台中地方法院檢察署刑案資料查註紀錄表在卷可按，其於五
    年之內再犯有期徒刑以上之本罪，係屬累犯，應依刑法第四十七條之規定加重其
    刑。(五)又公訴人起訴事實雖未敘及被告丁○○於九十年三月十五日之賭博犯行，
    然該部分事實與公訴人起訴之犯罪事實既具連續犯裁判上一罪關係，應為起訴效
    力所及，自在本院所得審理之範圍。(六)爰審酌被告甲○○在台中市○區○○路二
    ０三號「七星遊藝場」電動賭博機具多達三十二台；被告乙○○有賭博罪前科，
    不思悔改，再犯本件賭博罪；而被告戊○○、丙○○、己○○同係受僱於甲○○
    ，尚非居於主導地位；被告丁○○僅係偶爾前往賭博，並以被告甲○○、戊○○
    、乙○○、丙○○、己○○等人均否認犯罪，被告丁○○尚能坦承部分犯行，及
    渠等犯後態度良好，犯罪情節尚非嚴重等一切情狀，分別量處如主文所示之刑，
    並分別諭知有期徒刑如易科罰金及罰金如易服勞役之折算標準。(七)查被告丙○○
    、己○○二人均未曾受有期徒刑以上刑之宣告，此有台灣台中地方法院檢察署刑
    案資料查註紀錄表附卷可查，因一時失慮，偶罹刑典，經此刑之宣告後，應知警
    惕而無再犯之虞，本院因認暫不執行其刑為當，予以宣告緩刑二年，以啟自新。
    。(八)扣案之上開電動賭博機具「輪盤水果王」一台（含IC板一塊）、「超八水果
    台」六台（含IC板六塊）、「樸克單機」七台（含IC板七塊）、「滿貫大亨」九
    台（含IC板九塊）、「七靶射擊」四台（含IC板四塊）、「超級列車」三台（含
    IC板三塊）、「保齡球之三」二台（含IC板二塊）共計三十二台、寄分卡十九張
    、櫃內查扣之六千零八十五元，係當場賭博之器具及兌換籌碼處之財物，爰均
    依刑法第二百六十六條第二項規定予以宣告沒收；至於在被告戊○○身上查獲之
    十一萬九千九百元，因被告戊○○為「七星遊藝場」之員工，且係該遊藝場內四
    處走動，負責為賭客兌換現金之工作，則被告戊○○本身即可視為移動之「兌換
    籌碼處」所，則在其身上查扣之財物，自應依刑法第二百六十六條第二項規定宣
    告沒收；至於日報表五張，係被告甲○○所有，記載有關七星遊藝場開分、洗分
    之記錄，為供被告甲○○等人犯罪所有之物，爰依刑法第三十八條第一項第二款
    之規定，予以宣告沒收；至於員工打卡表十三張、員工輪休表一張，僅係記載員
    工工作之記錄，尚非供渠等犯罪所用之物，不予沒收，附予敘明。至於被告戊○○兌換予證人張信郎之七千元現金，因查獲時業已將現金集中在櫃台上清點，或
    許警員在清點時有所誤點，或另被不詳姓名者取走而花用完畢，是以，該七千元
    ，不另為沒收之諭知。
據上論斷，應依刑事訴訟法第二百九十九條第一項前段，刑法第二十八條、第五十六
條、第二百六十七條、第二百六十六條第一項前段、第二項、第四十七條、第七十四
條第一款、第四十一條第一項前段、第四十二條第二項、第三十八條第一項第二款，
罰金罰鍰提高標準條例第一條前段、第二條，判決如主文。
中      華      民      國    九十      年     十一     月     十三     日
                                台灣台中地方法院刑事第四庭
                                    法  官  顏  世  傑
右正本證明與原本無異。
如不服本判決，應於判決送達後十日內，向本院提出上訴狀。
                                    書記官
中      華      民      國    九十      年     十一     月     十三     日
附錄本案論罪科刑法條全文：
刑法第二百六十七條：
  以賭博為常業者，處二年以下有期徒刑，得併科一千元以下罰金。
刑法第二百六十六條第一項：
  在公共場所或公眾得出入之場所賭博財物者，處一千元以下罰金。但以供人暫時娛
  樂之物為賭者，不在此限。


司法院資訊處製作；財團法人民間司法改革基金會備份。
